Minutes et répertoires du notaire Thomas PÉRIER, 22 novembre 1543 - 2 juin 1589 (étude XI)
Archives nationales
- Minutes de Thomas PÉRIER, 22 avril 1542 - 5 novembre 1618; MC/ET/XI/22 - MC/ET/XI/72
  - Minutes. 1551, 1er avril - 1552, 15 avril, 1er avril 1551 - 15 avril 1552; MC/ET/XI/31; registre
    - Apprentissage, métier vitrier., 4 mai 1551; MC/ET/XI/31
      Nom, qualité: (M.) Nertault, Jacques.
      Profession: vitrier, Paris.
      Domicile: Paris boulevard Porte Bordelle
    - Testament., 4 mai 1551; MC/ET/XI/31
      Nom, qualité: (M.) Bernard, Etienne (bourgeois de Paris).
      Profession: marchand, Paris, rue des Anglais, le Berceau.
      Nom, qualité: (Mme ou Mlle) Lebas, Perrette.
      Nom, qualité: (M.) Mesureur, Médard.
      Domicile: Paris rue Saint-Denis, le Barillet.
      Relations: legataire de l'intervenant 1
      testament
    - Bail à cens, bail à rente, maison, Ravenel (Oise)., 5 mai 1551; MC/ET/XI/31
      Nom, qualité: (M.) Trenet, Claude (seigneur de ravenel).
      Nom, qualité: (M.) Goudet, Louis.
      Profession: boucher, Ravenel (Oise).
      Domicile: Ravenel (Oise).
      Nom, qualité: (Mme ou Mlle) Letellier, Pasquette.
      Relations: mère de l'intervenant 2, veuve de l'intervenant 4.
      Nom, qualité: (M.) Goudet, Pierre.
    - Rente, transport, vignes, Bourg-la-Reine (Hauts-de-Seine)., 5 mai 1551; MC/ET/XI/31
      Nom, qualité: (M.) Thibault, Nicole.
      Profession: procureur en Parlement, Paris.
      Nom, qualité: (M.) Letourneur, Jean.
    - Bail à vie, maison, Saint-Marcel (Paris) rue Neuve-Saint-Médard, clos d'Albiac., 5 mai 1551; MC/ET/XI/31
      Nom, qualité: (M.) Cornon, Guillaume.
      Profession: platrier (marchand), Paris.
      Domicile: Paris rue Saint-Denis.
      Nom, qualité: (Mme ou Mlle) Auvray, Opportune.
      Nom, qualité: (M.) Luisiers de, Claude (écuyer, seigneur de luisiers)
    - Bail à loyer, hotel (corps d'), Faubourg Saint-Victor (Paris) rue Neuve., 6 mai 1551; MC/ET/XI/31
      Nom, qualité: (M.) Paris, Régnault.
      Profession: boucher, Paris.
      Nom, qualité: (personne morale) Paloiseau (enfants).
      Relations: pupilles de l'intervenant 1, enfants de l'intervenant 3.
      Nom, qualité: (M.) Paloiseau, Jean.
      Nom, qualité: (M.) Bouchinet, Nicolas.
    - Vente, vigne, Bagneux (Hauts-de-Seine) Marreuses (les)., 11 mai 1551; MC/ET/XI/31
      Nom, qualité: (M.) Saulte, Pierre.
      Profession: laboureur, Arcueil (Val-de-Marne).
      Domicile: Arcueil (Val-de-Marne).
      Nom, qualité: (M.) Pellier, Martin.
      Domicile: Arcueil (Val-de-Marne)
    - Rente, modification, terre, Ravenel (Oise)., 11 mai 1551; MC/ET/XI/31
      Nom, qualité: (M.) Callot, Jacques.
      Profession: tisserand, Ravenel (Oise).
      Domicile: Ravenel (Oise)
    - Vente, terre, Thiais (Val-de-Marne) Gironde., 11 mai 1551; MC/ET/XI/31
      Nom, qualité: (Mme ou Mlle) Vassault, Gilette.
      Nom, qualité: (M.) Menon, Jean.
      Nom, qualité: (M.) Menon, Jacques.
      Nom, qualité: (M.) Menon, Pierre.
    - Donation entre vifs, terre, Ury-en-Bière (Seine-et-Marne) Franc-Aloi., 13 mai 1551; MC/ET/XI/31
      Nom, qualité: (M.) Milloteau, Pasquiez.
      Profession: voiturier par terre, Saint-Marcel.
      Domicile: Saint-Marcel (Paris) Grand Rue, près la Harse.
      Profession: laboureur de vignes, Reclose-en-Bière (Seine-et-Marne).
      Domicile: Reclose-en-Bière (Seine-et-Marne).
      Nom, qualité: (Mme ou Mlle) Milloteau, Bastienne.
      Relations: épouse de l'intervenant 2, sœur de l'intervenant 1
    - Vente, vigne, Sceaux (Hauts-de-Seine) Glizieres (les)., 13 mai 1551; MC/ET/XI/31
      Nom, qualité: (M.) Moreau, Laurent.
      Nom, qualité: (M.) Lefevre, Claude (bourgeois de Paris).
      Profession: boulanger (marchand), Paris
    - Apprentissage, métier lingere., 14 mai 1551; MC/ET/XI/31
      Nom, qualité: (Mme ou Mlle) Belin, Claire.
      Profession: lingère (apprentie).
      Profession: bourrelier (maitre), Paris.
      Relations: père de l'intervenant 1.
      Nom, qualité: (Mme ou Mlle) Papillon, Jeanne.
      Profession: lingère (ma îtresse), Paris.
      Domicile: Paris sur le Pont Saint-Michel.
      Nom, qualité: (M.) Jumeau, Pierre (bourgeois de Paris).
    - Transaction, acquiescement à une sentence et à une vente., 15 mai 1551; MC/ET/XI/31
      Nom, qualité: (M.) Cheron, Cautran.
      Domicile: Denonville-en-Beauce (Eure-et-Loir) Adonville.
      Nom, qualité: (M.) Cheron, Jean.
      Nom, qualité: (M.) Lepelletier, Pierre.
      Domicile: Saint-Péravy (Loiret)
      acte de vente; accord
    - Bail à loyer, maison, Saint-Marcel (Paris) rue Copeaux, image Saint-Cyr., 16 mai 1551; MC/ET/XI/31
      Nom, qualité: (M.) Vassongne, Nicole.
      Profession: curé, Basainmesnil.
      Domicile: Paris Collège de Laon.
      Nom, qualité: (M.) Gillier, Jacques.
      Profession: tavernier, Paris.
      Domicile: Paris Faubourg Saint-Jacques.
      Nom, qualité: (Mme ou Mlle) Hurtault, Marion.
    - Vente, maison, Maudetour (Val-d'Oise)., 19 mai 1551; MC/ET/XI/31
      Nom, qualité: (M.) Rochomme, Jean (bourgeois de Paris).
      Domicile: rue Port Saint-Bernard.
      Nom, qualité: (M.) Richomme, Jacques.
      Profession: laboureur, Maudetour (Val-d'Oise).
      Domicile: Maudetour (Val-d'Oise).
    - Rente, constitution, maison, Faubourg Saint-Victor (Paris) rue Neuve., 19 mai 1551; MC/ET/XI/31
      Nom, qualité: (M.) Locquart, Jacques.
      Profession: charpentier, Saint-Victor, Paris.
      Domicile: Saint-Victor (Paris) rue Neuve.
      Nom, qualité: (Mme ou Mlle) Pelourde, Antoinette.
      Nom: Fabrique de La Paroisse Saint-Etienne-Du-Mont.
      Profession: Paris
    - Vente, pré, Longjumeau (Essonne) Colombier (le)., 22 mai 1551; MC/ET/XI/31
      Profession: chevaucheur ordinaire du roi, Beauvai-en-G âtinais (Seine-et-Marne).
      Domicile: Beauvais-en-G âtinais (Seine-et-Marne).
    - Succession, accord, terres, vignes, Bourg-la-Reine (Hauts-de-Seine)., 23 mai 1551; MC/ET/XI/31
      Nom, qualité: (M.) Letourneur, Charles.
      Nom, qualité: (Mme ou Mlle) Desgallard, Jeanne.
      Relations: veuve de l'intervenant 1, épouse de l'intervenant 3.
      Nom, qualité: (M.) Chauveau, Julien.
      Profession: praticien au palais, Paris.
      accord; partage
    - Vente, vigne, Sceaux (Hauts-de-Seine) Morteau., 26 mai 1551; MC/ET/XI/31
      Nom, qualité: (M.) Marchais, Jean.
      Nom, qualité: (M.) Lelong, Jean.
      Profession: laboureur, Ch âtenay (Hauts-de-Seine).
      Domicile: Chatenay-Pres-Sceaux ou Chatenay-Malabry (Hauts-de-Seine)
    - Rente, transport, vigne, Orly (Val-de-Marne) Souriot., 27 mai 1551; MC/ET/XI/31
      Nom, qualité: (M.) Geuffroy, Guillaume.
      Domicile: Orly (Val-de-Marne).
      Nom, qualité: (M.) Pollant, Nicolas (aine).
      Profession: sergent à verge au ch âtelet, Paris
    - Bail à loyer, hotel (partie d'), Paris rue Sainte-Genevieve-du-Mont, image Saint-Nicolas., 1er juin 1551; MC/ET/XI/31
      Relations: locataire l'intervenant 03.
      Nom, qualité: (M.) Delabloquetiere, Claude.
      Profession: protonotaire apostolique, etudiant, Paris.
      Profession: curé, Saint-Marcel (Paris), Saint-Medard
    - Rente fonciere, bail à rente, terre, Saint-Marcel (Paris) rue Française., 5 juin 1551; MC/ET/XI/31
      Nom, qualité: (M.) Lepreux, Jacques.
      Profession: graveur de cuivre (marchand), Paris.
      Domicile: Paris place Maubert, l'Aviron.
      Nom, qualité: (M.) Colle, Nicolas.
      Domicile: Paris place Maubert
      bail; bail
    - Rente fonciere, bail à rente, terre, Saint-Marcel (Paris) rue Française., 5 juin 1551; MC/ET/XI/31
      Profession: graveur en cuivre (marchand), Paris.
      Nom, qualité: (M.) Delaistre, Jean.
      Profession: cordonnier, Paris.
      Domicile: Paris rue Saint-Victor, le Mont Saint-Michel
    - Bail à loyer, maison, Flamairemont (Eure) rue des Cailloux., 6 juin 1551; MC/ET/XI/31
      Nom, qualité: (M.) Flament, Adrien.
      Profession: cloutier, Saint-Marcel, Paris.
      Domicile: Saint-Marcel (Paris) Grand rue.
      Relations: beau-père de l'intervenant 2.
      Nom, qualité: (M.) Petit, Antoine.
      Profession: cloutier, Gisors (Eure).
      Domicile: Gisors (Eure) Flanacourt.
    - Acquiescement, arbitrage dans procès criminel., 9 juin 1551; MC/ET/XI/31
      Nom, qualité: (M.) Mand de, César (écuyer, seigneur de germes).
      Domicile: Maurs (Cantal).
      Nom, qualité: (Mme ou Mlle) Laborie, Dauphine.
      Nom, qualité: (M.) Goyelles, Antoine.
      Nom, qualité: (M.) Roches, Antoine.
      Profession: laboureur, Maurs (Cantal), Germes.
      Domicile: Maurs (Cantal) Germes.
      Nom, qualité: (Mme ou Mlle) Lagalterie, Jeanne.
      Intervenant 6, en première partie:
      Nom, qualité: (M.) Roches, Jean.
      Intervenant 7, en première partie:
      Nom, qualité: (Mme ou Mlle) Depintau, Fessotte.
      Relations: mère de l'intervenant 6, mère de l'intervenant 4
    - Jean ASSELIN, laboureur à Orly., 11 juin 1551; MC/ET/XI/31; XXIX v°
      Orly (Val-de-Marne); Asselin, Jean; agriculteur
    - Apprentissage, métier chandelier., 11 juin 1551; MC/ET/XI/31
      Nom, qualité: (M.) Charpentier, Claude.
      Profession: chandelier (apprenti).
      Nom, qualité: (M.) Charpentier, Robert.
      Profession: laboureur, Villeneuve-le-Roi.
      Domicile: Villeneuve-le-Roi (Val-de-Marne).
      Nom, qualité: (M.) Pinard, Pierre.
      Domicile: Paris rue de la Harpe
    - Cession, droits successifs dans maison et jardin, Orly (Val-de-Marne) Caves (les)., 11 juin 1551; MC/ET/XI/31
      Nom, qualité: (M.) Asselin, Guillaume.
      Profession: laboureur, Orly (Val-de-Marne).
      Domicile: Orly (Val-de-Marne) Grignon.
      Nom, qualité: (M.) Asselin, Jean.
      Relations: père de l'intervenant 1, père de l'intervenant 2
    - Rente, constitution, maison et vigne, Lagny-sur-Marne (Seine-et-Marne) Pissotte (la)., 17 juin 1551; MC/ET/XI/31
      Nom, qualité: (M.) Viel, René.
      Profession: laboureur, Lagny-sur-Marne (Seine-et-Marne).
      Domicile: Lagny-sur-Marne (Seine-et-Marne) Pissotte (la).
      Nom, qualité: (M.) Viel, Jean.
      Relations: fils de l'intervenant 1, époux de l'intervenant 3.
      Nom, qualité: (Mme ou Mlle) Vienot, Barbe.
      Profession: curé, Beaumont-le-Bois ou Beaumont-du-G âtinais (Seine-et-Marne).
    - Rente, amortissement, maison, Saint-Marcel (Paris) rue Mouffetard., 17 juin 1551; MC/ET/XI/31
      Nom, qualité: (M.) Gallier, Bertrand.
      Profession: marchand de vin, Saint-Marcel (Paris).
      Nom, qualité: (Mme ou Mlle) Alegrain, Catherine.
      Nom, qualité: (M.) Gigot, Jean.
      Profession: boulanger (maitre), Paris.
      Domicile: Paris rue Galande
    - Accord, donation, usufruit de seigneurie, Chevreuse (Yvelines) Doinvillier., 18 juin 1551; MC/ET/XI/31
      Nom, qualité: (M.) Boisseau, Nicolle.
      Profession: chanoine, Paris, Saint-Jacques-de-l'Hopital.
      Nom, qualité: (M.) Des Essards, Claude.
      Profession: marchand, Etampes (Essonne).
      Domicile: Etampes (Essonne).
      donation; accord
    - Bail à loyer, hotel (partie d'), Paris rue Sainte-Genevieve-du-Mont, saint-Nicolas., 19 juin 1551; MC/ET/XI/31
      Nom, qualité: (M.) La Blocquetiere de, Claude.
      Profession: pr être, protonotaire apostolique, Paris.
      Domicile: Paris rue Sainte-Geneviève du Mont.
      Nom, qualité: (M.) Delemothe, Jean.
      Profession: tailleur de robes, Paris.
      Nom, qualité: (M.) Boullart, Jean.
      Profession: éxaminateur au ch âtelet, Paris
    - Promesse, quittance, paiement., 19 juin 1551; MC/ET/XI/31
      Relations: veuf de l'intervenant 2, père de l'intervenant 3.
      Relations: enfants de l'intervenant 1, enfants de l'intervenant 2.
      Nom, qualité: (M.) Blanchien, Nicolas.
      Profession: salpétrier du roi.
      Domicile: Vitry-sur-Seine (Val-de-Marne)
    - Renonçiation, criées d'immeubles, Vitry-sur-Seine (Val-de-Marne)., 19 juin 1551; MC/ET/XI/31
      Nom, qualité: (Mme ou Mlle) Blanchien, Catherine.
      Relations: fille de l'intervenant 1
    - Testament., 19 juin 1551; MC/ET/XI/31
      Nom, qualité: (M.) Dupuy, François.
      Domicile: Paris rue de la Monnaie.
      Nom, qualité: (M.) Dupuy, Charles.
      Relations: fils naturel de l'intervenant 1, legataire de l'intervenant 1.
      Nom, qualité: (Mme ou Mlle) Lenormant, Nicole.
      Relations: veuve de l'intervenant 4, legataire de l'intervenant 1.
      Nom, qualité: (M.) Demontigny, Richard.
      Profession: greffier du magasin, Paris.
    - Testament., 20 juin 1551; MC/ET/XI/31
      Nom, qualité: (Mme ou Mlle) Lotier, Denise.
      Domicile: Paris Mont Sainte-Geneviève.
      Nom, qualité: (M.) Quartier, Etienne (bourgeois de Paris).
      Profession: apothicaire (marchand), Paris.
      Domicile: Mont Sainte-Geneviève.
      Nom, qualité: (Mme ou Mlle) Horion, Denise.
      Relations: belle-mère de l'intervenant 1
    - Bail à ferme, revenus d'un prieuré, Cudot (Yonne)., 20 juin 1551; MC/ET/XI/31
      Intervenant 12, en première partie:
      Nom, qualité: (M.) Sanguyn, Nicolle.
      Profession: curé, Cudot (Yonne).
      Domicile: Paris rue des Anglais.
      Nom, qualité: (M.) Corbon, André.
      Profession: prêtre, Cudot (Yonne).
      Domicile: Cudot (Yonne)
    - Rente, constitution, maison, vigne, Clamart (Hauts-de-Seine) rue Normande, millart., 20 juin 1551; MC/ET/XI/31
      Nom, qualité: (M.) Olivier, Jean.
      Nom, qualité: (Mme ou Mlle) Rousseau, Guillemette.
      Profession: curé, Beaumont-le-Bois ou Beaumont-du-Gatinais (Seine-et-Marne).
    - Ratification, contrat notarié, Fontenay-le-Comte (Vendée)., 20 juin 1551; MC/ET/XI/31
      Nom, qualité: (M.) Du Plessis, Jean (chevalier, seigneur de saint-mesmin)
      ratification
    - Apprentissage, métier pecheur à engins., 21 juin 1551; MC/ET/XI/31
      Nom, qualité: (M.) Joze, Jean.
      Profession: p êcheur à engins (apprenti).
      Nom, qualité: (M.) Joze, Nicolas.
      Profession: laboureur, Gisors (Eure), Lycoville.
      Domicile: Gisors (Eure) Lycoville.
      Nom, qualité: (M.) Painer, Raoullet.
      Profession: p êcheur à engins (maitre), Paris.
    - Bail à loyer, maison, Paris rue de la Bucherie, l'Etoile., 26 juin 1551; MC/ET/XI/31
      Relations: enfants de l'intervenant 2, pupilles de l'intervenant 3.
      Profession: boucher (marchand), Paris.
      État civil: veuve remariée.
      Relations: mère de l'intervenant 1, veuve de l'intervenant 2, épouse de l'intervenant 4.
      Profession: trippier (marchand), Paris.
    - Marché de fournitures, cire cierge et chandelles, Sens (Yonne) Eglise., 26 juin 1551; MC/ET/XI/31
      Nom, qualité: (M.) Simon, Jean.
      Profession: cirier (marchand), Sens (Yonne).
      Domicile: Sens (Yonne).
      Nom, qualité: (M.) Barbin, Jean.
      Profession: prêtre, trésorier de l'eglise, Sens (Yonne)
    - Quittance, loyer de chambres, Paris rue de Bièvre, hôtel du Cerceau., 27 juin 1551; MC/ET/XI/31
      Nom, qualité: (Mme ou Mlle) Rochette, Marguerite.
      Domicile: Paris rue de Bièvre, h ôtel du Cerceau.
      Nom, qualité: (M.) Podensan, Dominique.
      Profession: solliciteur au palais, Paris.
      Nom, qualité: (M.) La Panouse de, Jean (seigneur de loupiac-en-rouergue).
      Relations: representé(e) par l'intervenant 04.
      Nom, qualité: (M.) Villemontee, Jean (écuyer).
      Relations: representant(e) de l'intervenant 3
    - Vente, jardin, Faubourg Saint-Victor (Paris) rue Neuve., 29 juin 1551; MC/ET/XI/31
      Nom, qualité: (M.) Essillart, Jean.
      Profession: boulanger, Saint-Victor (Paris).
      Domicile: Saint-Victor (Paris).
      Nom, qualité: (M.) Bouchart, Nicolas.
    - Rente, constitution, maison, Paris rue du Battoir, le Battoir., 29 juin 1551; MC/ET/XI/31
      Nom, qualité: (Mme ou Mlle) Lasnier, Guillemette.
      Domicile: Paris rue du Battoir, près le Collège de Mignon.
      Nom, qualité: (M.) Souldan, Mace.
      Nom, qualité: (M.) Callot, Jacques (bourgeois de Paris).
      Profession: libraire (marchand), Paris
    - Bail à loyer, maison (partie de), Paris rue de la Bucherie, l'Etoile., 30 juin 1551; MC/ET/XI/31
      Nom, qualité: (M.) Paloiseau, No¨el.
      Domicile: Paris rue de la Bucherie
    - Rente, décharge, maison et vignes, Longjumeau (Essonne)., 30 juin 1551; MC/ET/XI/31
      Nom, qualité: (M.) Richer, Jean.
      Profession: marchand, Longjumeau.
      Domicile: Longjumeau (Essonne).
      Nom, qualité: (M.) Trechet, Nicolas.
      Profession: laboureur, Longjumeau (Essonne).
      Nom, qualité: (M.) Mangin, Jean.
      décharge
    - Rente, constitution, maison et vignes, Longjumeau (Essonne)., 30 juin 1551; MC/ET/XI/31
      Profession: marchand, Longjumeau (Essonne).
      Nom, qualité: (Mme ou Mlle) Berthe, Guillemette.
      Nom, qualité: (Mme ou Mlle) Bonnet, Peronne.
      Intervenant 6, en deuxième partie:
    - Rente, constitution, vignes, Bagneux (Hauts-de-Seine)., 30 juin 1551; MC/ET/XI/31
      Nom, qualité: (M.) Mace, Marin.
      Nom, qualité: (Mme ou Mlle) Laulne, Denise.
    - Rente, amortissement, immeubles., 30 juin 1551; MC/ET/XI/31
      Profession: Paris.
      Relations: héritier de l'intervenant 2.
      Nom, qualité: (M.) Consord, Claude.
      Profession: docteur régent en la faculté de théologie, Paris.
      Relations: donataire de l'intervenant 1.
      Nom, qualité: (M.) Moze, Jacques (bourgeois de Paris).
      Profession: ma ître es arts, Paris
    - Rente, constitution, maison, Paris rue des Canettes, image Saint-Pierre., 1er juillet 1551; MC/ET/XI/31
      Nom, qualité: (M.) Langelier, Charles.
      Domicile: Paris rue des Canettes, image Saint-Pierre.
      Nom, qualité: (Mme ou Mlle) Landry, Geneviève.
      Nom, qualité: (M.) Le Bonnyer, Pierre (bourgeois de paris, seigneur de nainville)
    - Bail à ferme, revenus d'une cure, Noisy-en-Gâtinais ou Noisy-sur-Ecole (Seine-et-Marne)., 1er juillet 1551; MC/ET/XI/31
      Nom, qualité: (M.) Charvin, Jean.
      Profession: curé, Noisy-en-G âtinais ou Noisy-sur-Ecole (Seine-et-Marne).
      Nom, qualité: (M.) Denis, Pierre.
    - Rente, constitution, maisons, Paris Porte Baudoyer, la Truie Qui File, boucherie Gloriette, près la Tour du Petit Chatelet., 3 juillet 1551; MC/ET/XI/31
      Nom, qualité: (Mme ou Mlle) Devaulx, Guillemette.
      Domicile: Paris rue du Petit-Pont.
      Nom, qualité: (M.) Hebert, Marin.
      Profession: rotisseur (marchand), Paris.
      Nom, qualité: (M.) Gouyn, Claude (bourgeois de Paris).
      Nom, qualité: (Mme ou Mlle) Collache, Marguerite.
    - Mariage., 4 juillet 1551; MC/ET/XI/31
      Nom, qualité: (M.) Joyneau, Martin.
      Profession: manouvrier, Paris.
      Domicile: Paris rue Saint-Nicolas-du-Chardonneret.
      Nom, qualité: (Mme ou Mlle) Raillart, Alix.
      Nom, qualité: (Mme ou Mlle) Debelle, Denise.
      Nom, qualité: (M.) Raillart, Robert.
      Relations: époux de l'intervenant 3, père de l'intervenant 3
    - Bail à loyer, maison, jardin, Paris rue de Bordelles, le Bois de Vincennes., 6 juillet 1551; MC/ET/XI/31
      Nom, qualité: (M.) Massonnet, Clément.
      Profession: barbier chirurgien (maitre), Paris.
      Nom, qualité: (M.) Petit, Martin.
      Domicile: Paris rue de Bordelles
    - Bail à loyer, maison, jardin, jeu de paume, Saint-Marcel (Paris) rue Neuve-Sainte-Genevieve, la Rose., 6 juillet 1551; MC/ET/XI/31
      Nom, qualité: (M.) Maconnet, Clèment.
      Nom, qualité: (M.) Picart, Cardin.
      Profession: faiseur d'éteufs, Saint-Marcel, Paris.
    - Transport, don du roi à prendre sur le debet du compte du receveur., 7 juillet 1551; MC/ET/XI/31
      Nom, qualité: (M.) Coligny de, Gaspard (chevalier de l'ordre du roi).
      Nom, qualité: (M.) Coligny de, François.
      Profession: gentilhomme ordinaire de la chambre du roi.
      Nom, qualité: (M.) Du Faur, Jacques.
      Profession: président en la chambre des enquètes.
      Nom, qualité: (M.) Montfort de, Jean.
      Profession: receveur de la sénéchaussée de toulouse
    - Bail à loyer, hotel (corps d'), Paris rue des Trois-Portes., 7 juillet 1551; MC/ET/XI/31
      Nom, qualité: (M.) Fauchet, Nicolle.
      Profession: procureur au ch âtelet, Paris.
      Nom, qualité: (M.) Deconches, Jean.
      Profession: marchand de chevaux, Paris.
    - Bail à loyer, hotel (corps d'), Paris rue des Trois-Portes, près la Place Maubert., 7 juillet 1551; MC/ET/XI/31
      Nom, qualité: (M.) Guenet, Charles.
    - Rectification, reçu donné dans un acte., 7 juillet 1551; MC/ET/XI/31
      Profession: président en la chambre des enquètes, Paris.
      Nom, qualité: (M.) Coligny de, Gaspard (chevalier de l'ordre du roi)
    - Renonçiation, quittance, action et pousuite., 9 juillet 1551; MC/ET/XI/31
      Nom, qualité: (Mme ou Mlle) Hubert, Jacqueline.
      Domicile: Paris rue des Deux-Portes.
      Nom, qualité: (M.) Valloys, André.
      Profession: couvreur de maison.
      Domicile: Saint-Marcel (Paris) rue des Copeaux.
      Relations: representé(e) par l'intervenant 03.
      Nom, qualité: (M.) Gaulmont, Nicolas.
      Profession: faiseur d'éteufs.
      Relations: representant(e) de l'intervenant 2
      quittance; renonciation
    - Rente, transport, maison, Thiais (Val-de-Marne) rue Sauveur, près l'Orme Cordelier., 13 juillet 1551; MC/ET/XI/31
      Nom, qualité: (M.) Boucherot, Louis.
      Profession: brodeur (compagnon), Paris.
      Domicile: Paris rue Saint-Martin.
      Nom, qualité: (M.) Grue, Thomas.
      Relations: débirentier(e) de l'intervenant 1
    - Compte d'exécution testamentaire., 13 juillet 1551; MC/ET/XI/31
      Nom, qualité: (M.) Mercier, Michel.
      Profession: p êcheur à engins, Paris.
      Nom, qualité: (Mme ou Mlle) Girard, Marion.
      Relations: épouse de l'intervenant 1, mère de l'intervenant 3.
      Nom, qualité: (personne morale) Mercier (enfants).
      Relations: enfants de l'intervenant 2, héritiers de l'intervenant 2
    - Bail à loyer, maison (partie de), Saint-Marcel (Paris) rue de Lourcines., 14 juillet 1551; MC/ET/XI/31
      Nom, qualité: (M.) Pouppart, Jean (bourgeois de Paris).
      Domicile: rue du Mont-Sainte-Geneviève.
      Nom, qualité: (M.) Plateau, Jean.
      Profession: bonnetier.
    - Obligation, pr êt d'argent., 15 juillet 1551; MC/ET/XI/31
      Nom, qualité: (M.) Legay, Gilles (bourgeois de Paris).
      Profession: bonnetier (marchand), Paris.
      Nom, qualité: (Mme ou Mlle) Guy, Anne.
      Nom, qualité: (M.) Catin, Audebert (seigneur de clamart)
      obligation
    - Bail à ferme, revenus d'une cure, Saint-Martin-du-Breuil (Soissons (diocese))., 20 juillet 1551; MC/ET/XI/31
      Profession: curé, Saint-Martin-du-Breuil (Soissons (diocese)).
      Nom, qualité: (M.) Laurens, Jean.
      Profession: vicaire, Saint-Martin-du-Breuil (Soissons (diocese)).
      Relations: cautionne (e)(s) par l'intervenant 03.
      Nom, qualité: (M.) Carquan, Augustin.
      Profession: marchand, maitre de forge, Saint-Martin-du-Breuil (Soissons (diocese)).
      Domicile: Saint-Martin-du-Breuil (Soissons (diocese)).
      Relations: caution de l'intervenant 2
    - Vente, vigne, Hay-les-Roses (l') (Val-de-Marne)., 25 juillet 1551; MC/ET/XI/31
      Nom, qualité: (M.) Lelorrain, Robert.
      Domicile: Hay-les-Roses (l') (Val-de-Marne).
      Nom, qualité: (M.) Fouart, Fiacre.
    - Mariage., 26 juillet 1551; MC/ET/XI/31
      Nom, qualité: (M.) Pointeau, Jean.
      Domicile: Paris rue Saint-Jacques, près les Jacobins.
      Nom, qualité: (Mme ou Mlle) Roue, Marie.
      Nom, qualité: (M.) Robineau, Guillaume.
      Profession: huissier au grand conseil du roi.
      Relations: stipulant pour l'intervenant 02
    - Bail à ferme, revenus d'une cure, Barbery (Sens (diocese))., 26 juillet 1551; MC/ET/XI/31
      Nom, qualité: (M.) Royer, Claude.
      Profession: etudiant, cure, Barbery (Sens (diocese)).
      Nom, qualité: (M.) Duvivier, Pierre.
      Domicile: Bray-sur-Onette
    - Tutelle, quittance., 27 juillet 1551; MC/ET/XI/31